最高法院刑事判決　　　　　　九十六年度台上字第一五七八號
上 訴 人　甲○○
上列上訴人因偽造文書案件，不服台灣高等法院中華民國九十五
年十二月二十八日第二審判決（九十五年度上訴字第三七九六號
，起訴案號：台灣基隆地方法院檢察署九十五年度偵字第一一一
九號），提起上訴，本院判決如下：
    主  文
上訴駁回。
    理  由
按刑事訴訟法第三百七十七條規定，上訴於第三審法院，非以判
決違背法令為理由，不得為之。是提起第三審上訴，應以原判決
違背法令為理由，係屬法定要件。如果上訴理由狀並未依據卷內
訴訟資料，具體指摘原判決不適用何種法則或如何適用不當，或
所指摘原判決違法情事，顯與法律規定得為第三審上訴理由之違
法情形，不相適合時，均應認其上訴為違背法律上之程式，予以
駁回。本件上訴人甲○○上訴意旨略稱：原審未就事實查證即依
據證人丁幼和、陳森琅、黃振坤之所述為判決之基礎，判決違背
法令云云。
惟查原判決依憑上訴人之部分自白、證人丁幼和、陳森琅、黃振
坤、胡瑞成之證言、扣案之蓋有福德宮福德正神印文之收據影本
二張、蓋有同上福德宮福德正神印文之筆記本一本、基隆市警察
局第四分局搜索筆錄及扣押物品收據各一份、上開筆記本中，有
證人丁幼和於其上記載「旭磊營造股份有限公司三千」之字跡、
第一審法院九十四年度基簡字第八七五號判決書一紙等證據，資
以認定上訴人有原判決事實欄所記載之犯罪事實，因而撤銷第一
審不當之判決。改判依刑法修正前連續犯、牽連犯之例，從一重
論處上訴人連續行使偽造私文書，足以生損害於他人罪刑；對於
甲○○於第一審及原審矢口否認有本件犯行，辯稱：沒有向丁幼
和、陳森琅騙錢，也沒有自稱是環保人員或福德宮人員。我曾經
去旭磊公司的工地找工作，但陳森琅無緣無故就推伊。民國九十
五年二月二十二日有向黃振坤說土地公生日要幫忙買水果拜拜，
所以有拿新台幣一千五百元去買水果。收據不是伊交付的等語。
經綜合調查證據之結果，認不足採，在判決內加以指駁，並說明
證據取捨及判斷之理由；又公訴人就侵占遺失物罪部分雖未起訴
，惟該部分與起訴部分有修正前刑法牽連犯裁判上一罪關係，為
起訴效力所及，法院自得併予審理，已在判決內說明。原判決所
為論述，核與卷證資料相符，從形式上觀察，並無違背法令之情
形。按認事採證、證據之取捨及證據證明力之判斷，俱屬事實審
法院之職權，苟無違背證據法則，自不能指為違法。原判決對於
上訴人有本件犯行，已說明其依憑之證據及理由，對於上訴人之
辯解，認不可採，亦在判決內詳述其不予採納之理由，並無上訴
意旨所指違背法令之情形。上訴意旨所指，原審已加審酌、論斷
，屬原審得本於職權裁量之事項，已於判決內詳述其認事採證及
證據取捨、判斷之理由，為其職權之適法行使，並無違背證據法
則之情形，或事證已臻明確並無再為傳訊調查必要之裁量事項，
亦無上訴意旨所指違背法令之情形；上訴意旨任意指摘原判決違
背法令，核與法律規定得為第三審上訴理由之違法情形均不相適
合，應認其上訴違背法律上之程式，予以駁回。又原判決關於上
訴人連續或牽連所犯侵占遺失物罪（刑法第三百三十七條）及詐
欺罪（刑法第三百三十九條）部分，查屬不得上訴第三審之案件
，上訴人對此部分一併提起上訴，自非法之所許，應併予駁回，
合予指明。
據上論結，應依刑事訴訟法第三百九十五條前段，判決如主文。
中　　華　　民　　國　九十六　年　  三 　 月  二十八　日
                      最高法院刑事第四庭
                          審判長法官  洪　明　輝
                                法官  黃　一　鑫
                                法官  林　秀　夫
                                法官  徐　昌　錦
                                法官  張　清　埤
      本件正本證明與原本無異
                                      書  記  官
中　　華　　民　　國　九十六　年    四  　月　  二    日
                                                    m
